【裁判字號】    97,審訴,1288
【裁判日期】    971219
【裁判案由】    返還信用卡消費貸款
【裁判全文】
臺灣臺北地方法院民事判決            97年度審訴字第1288號
原      告  台新國際商業銀行股份有限公司
法定代理人  丙○○
訴訟代理人  甲○○
被      告  乙○○
當事人間請求清償借款事件，經本院於中華民國97年12月11日言
詞辯論終結，判決如下：
    主      文
被告應給付原告新台幣伍拾陸萬肆仟肆佰伍拾陸元，及其中新台
幣肆拾柒萬壹仟壹佰陸拾元部分自民國九十七年六月三日起至清
償日止，按年息百分之二十計算之利息。
訴訟費用新台幣陸仟壹佰柒拾元由被告負擔。
    事實及理由
甲、程序方面：
    兩造業於信用貸款約定書第二十三條約定合意以本院為第一
    審管轄法院，有信用貸款約定書在卷可稽，故本院自有管轄
    權，合先敘明。
乙、得心證之理由：
一、原告主張：被告於民國92年9月5日向原告申請現金卡信用貸
    款，依信用貸款約定書第一條約定，被告得以金融卡提款或
    轉帳方式動用貸款額度內之現金，另依信用貸款約定書第五
    條約定，被告應於每月繳款截止日依約繳納每月應還款之金
    額。詎被告自92年9月5日核撥貸款起至97年6月2日期間（最
    後繳款截止日為96年7月4日）止，借款尚餘新台幣（下同）
    564,456元未按期給付（其中本金為471,160元、利息為
    93,296元）。依信用貸款約定書第二條約定，利息本按年息
    18.25﹪按日計算，但因被告未依約繳款，依信用貸款約定
    書第八條約定原告得自應付還本日或付息日之翌日起至清償
    日止，改按年息20﹪計算延滯利息，再依信用貸款約定書第
    四條約定，被告每動用一筆借款則應繳納帳務管理費100元
    。茲既被告未於繳款日繳款，依信用貸款約定書第九條約定
    被告已喪失期限利益，應立即清償所有未償還之全部款項。
    屢向被告催討，均置之不理，為此爰依信用貸款契約之法律
    關係，起訴請求被告返還借款本息等語。並聲明：如主文所
    示。
二、被告則抗辯：被告並未積欠原告借款達564,456元，前曾清
    償部分款項，惟並未存證，故對於已還款之數額並不清楚等
    語。並聲明：原告之訴駁回及其假執行之聲請。
三、兩造不爭執之事實：
    本件原告主張如前一所述之事實，已據其提出信用貸款約定
    書、信用貸款申請書、增補約定書、帳務明細、現金卡交易
    記錄查詢為證。被告雖以上開情詞置辨，但按請求履行債務
    之訴，原告就其所主張債權發生原因之事實，固有舉證之責
    任，若被告自認此項事實而主張該債權已因清償而消滅，則
    清償之事實，應由被告負舉證之責任，此觀民事訴訟法第二
    百七十七條前段之規定自明，此亦經最高法院著有28年上字
    第1920號判例可稽。被告對於其確實已清償之數額既未能舉
    證以實其說，所為之抗辯自無足取。是依上開證物，應堪信
    原告主張為真實。
四、從而，原告依信用貸款契約請求被告給付借款如主文第一項
    所示，為有理由，應予准許。
五、訴訟費用之負擔：本件第一審裁判費為6,170元，應由被告
    負擔，爰確定如主文第二項所載。
丙、結論：原告之訴為有理由，並依民事訴訟法第七十八條，判
    決如主文。
中    華    民    國    97    年    12    月    19    日
                  民事第六庭  法  官  賴錦華
以上正本係照原本作成。
如對本判決上訴，須於判決送達後二十日之不變期間內，向本院
提出上訴狀。
中    華    民    國    97    年    12    月    19    日
                              書記官  張馨文


司法院資訊處製作；財團法人民間司法改革基金會備份。
